臺灣高雄地方法院刑事判決　　　　　　　 95年度易字第295號
公　訴　人　臺灣高雄地方法院檢察署檢察官
被　　　告　子○○
　　　　　　　　　　押)
上列被告因竊盜案件，經檢察官提起公訴（95年度偵字第798 號
、95年度偵字第858 號、95年度偵字第1499號、95年度偵字第15
44號、95年度偵字第1545號、95年度偵字第1585號、95年度偵字
第2452號）及移送併案審理（95年度偵字第4098號），嗣被告於
本院準備程序中，就被訴事實為有罪之陳述，經詢問檢察官、被
告意見後，合議庭乃裁定由受命法官獨任改行簡式審判程序決如
下：
    主  文
子○○連續竊盜，累犯，處有期徒刑壹年陸月，並應於刑之執行
前，令入勞動場所強制工作年。扣案機車鑰匙貳支，均沒收之
。
    事  實
一、子○○前因違反毒品危害防制條例案件，於民國91年8 月15
    日，經本院以91年度訴字第1882號判決判處應執行有期徒刑
    10月，因未上訴而確定，嗣於92年11月3 日縮短刑期執行完
    畢出監。
二、子○○意圖為自己不法之所有，並基於概括犯意及竊盜犯罪
    習慣，於附表所示之犯罪時、地，以附表所示之方式，竊取
    如附表所示之物，得手後，機車乃供己代步之用；其餘物品
    部分，則供己花用（不含附表5 號、9 號，因得手後，即被
    發現，旋將所得物品置於現場）。嗣於附表所示之時、地，
    為警查獲；或經警通知到案，而分別查知上情。並扣得子○○所有用以竊取如編號8 號所示機車之鑰匙2 支。
三、案經高雄縣政府警察局仁武分局、高雄市政府警察局楠梓分
    局及左營分局報告臺灣高雄地方法院檢察署檢察官偵查起訴
    及移送併案審理（報告機關：高雄縣政府警察局仁武分局）
    。
    理  由
一、本件被告子○○所犯係死刑、無期徒刑、最輕本刑為3 年以
    上有期徒刑以外之罪，其於準備程序中就被訴事實為有罪之
    陳述，本院經告知簡式審判程序之旨，並聽取被告、檢察官
    之意見後，乃裁定改行簡式審判程序。又因改行簡式審判程
    序之故，依刑事訴訟法第159 條第2 項之規定，本件並無同
    法第159 條第1 項傳聞法則之限制，合先敘明。
二、上開犯罪事實，業據被告子○○於本院審理時坦白承認（詳
    本院卷第81頁倒數第10行以下）。核與被害人寅○○（即辛○○之夫）、辛○○、甲○○、庚○○、丑○○、壬○○、
    丁○○○、戊○○、己○○、乙○○○、癸○○；證人丙○○分別於警詢、偵查陳述、證述之情節大致相符。此外，復
    有扣押筆錄、扣押物品目錄表、扣押物品收據、照片、贓物
    認領保管單、車輛協尋車牌遺失（尋獲）電腦輸入單附卷足
    憑。從而，因被告自白核與事實相符，是本件事證明確，被
    告連續竊盜10次之犯行，均堪以認定。
三、核被告所為，係犯刑法第320 條第1 項之普通竊盜罪。被告
    先後10次竊盜犯行，時間緊接，方法相同，所犯又係構成要
    件相同之罪名，顯係基於概括犯意反覆為之，為連續犯，應
    依刑法第56條之規定論以一罪，並加重其刑。又被告前因違
    反毒品危害防制條例案件，於91年8 月15日，經本院以91年
    度訴字第1882號判決判處應執行有期徒刑10月，因未上訴而
    確定，嗣於92年11月3 日縮短刑期執行完畢出監等情，有臺
    灣高雄地方法院檢察署刑案資料查註紀錄表、臺灣高等法院
    被告前案紀錄表在卷可稽，其受有期徒刑執行完畢後，5 年
    內再犯本件有期徒刑以上之罪，為累犯，應依刑法第47條規
    定，加重其刑，並依法遞加之。爰審酌被告正值青年，於前
    案執行完畢後，仍不思以正當途徑獲取財物，竟屢次竊取他
    人財物，行為實屬不該，惟念其犯後坦承全部犯行，並參以
    部分竊盜所得之物已發還被害人，及酌以竊取物品價值等一
    切情狀，量處如主文所示之刑。至扣案機車鑰匙2 支，係被
    告所有用以竊取如編號8 號所示機車所用之物，業據被告供
    明在卷，應依刑法第38條第1 項第2 款規定，宣告沒收之。
    另扣案機車鑰匙3 支、白色半罩安全帽1 頂部分（即如附表
    編號9 所示之犯行），因被告係乘被害人機車未取下之際，
    竊取機車，是扣案機車鑰匙3 支，因非供竊取機車所用之物
    ；而白色半罩安全帽1 頂則與竊盜犯罪無直接關係，爰均不
    宣告沒收之。
四、又所謂犯罪習慣係指對於犯罪已為日常之惰性行為而言，爰
    審酌被告自承：因沉迷於電玩，沒錢花用，所以才行竊，想
    要贏回輸去的錢等語（詳本院卷第90頁第13行以下）；並參
    以被告前後犯案10次，且均集中在94年12月5 日至95年1 月
    5 日之1 月間，足徵被告沉迷於電玩後，生活已無重心，不
    僅無心工作，且毫無進取鬥志，並產生惰性，見無錢花用、
    無機車騎用，即隨手行竊，被查獲後再反覆行竊，在短短1
    月間，竊盜幾已成日常之機械行為，顯有犯竊盜罪之習慣，
    是爰依竊盜犯贓物犯保安處分條例第3 條第1 項第1 款、第
    4 條、第5 條第1 項之規定，諭知於刑之執行前，應入勞動
    場所強制工作3 年，以資矯治。
五、公訴人固請求本院斟酌附表編號9 號所示之犯行，是否成立
    搶奪罪。惟本院審酌被告於本院自承：被害人製作紅豆餅時
    ，伊坐在機車上，趁被害人轉身時，才下手行竊，剛好為被
    害人見到等語（詳本院卷第82頁第1 行至第4 行）。被告所
    述行竊手法，核與其他竊盜犯行之行竊方法相同。並參以被
    害人己○○於警詢中陳稱：該零錢係放在攤位左側，在其視
    線範圍內，歹徒一伸手拿時，伊就見到等語（詳94年12月21
    日警詢筆錄）。足徵被告係向己○○購買紅豆餅時，原欲趁
    被害人己○○不注意之際，竊取金錢，只是伸手行竊之際，
    適為被害人己○○發覺，就主觀犯意、客觀行為而言，被告
    所為仍應成立竊盜，尚不能因被害人己○○發現後，高呼搶
    奪等語，即認被告應構成搶奪罪。
六、移送併案審理部分（臺灣高雄地方法院檢察署95年度偵字第
    4098號，即如附表編號5 號所示之犯行），與起訴部分（即
    如附表編號1 號至4 號、6 號至10號所示犯行）具有連續犯
    之裁判上一罪關係，為起訴效力所及，本院自應併予審究，
    併此敘明。
據上論斷，應依刑事訴訟法第273 條之1 第1 項、第299 條第1
項前段，刑法第56條、第320 條第1 項、第47條、第38條第1項
第2 款，罰金罰鍰提高標準條例第1 條前段，竊盜犯贓物犯保安
處分條例第3 條第1 項第1 款、第4 條、第5 條第1 項，判決如
主文。
中　　華　　民　　國　　94　　年　　4 　　月　　28　　日
                  刑事第一庭    法  官  方百正
以上正本證明與原本無異。
如不服本判決，應於收受送達後10日內向本院提出上訴書狀。
中　　華　　民　　國　　95　　年　　4 　　月　　28　　日
　　　　　　　　　　　　　　    書記官  郭素蓉
附錄本案論罪科刑法條：
刑法第320條
意圖為自己或第三人不法之所有，而竊取他人之動產者，為竊盜
罪，處5 年以下有期徒刑、拘役或500 元以下罰金。
意圖為自己或第三人不法之利益，而竊佔他人之不動產者，依前
項之規定處斷。
前二項之未遂犯罰之。
附表：
┌──┬─────┬─────┬──────┬────────┐
│編號│犯罪時間　│犯罪地點　│犯罪手法及所│查獲經過　　　　│
│　　│　　　　　│　　　　　│得　　　　　│　　　　　　　　│
├──┼─────┼─────┼──────┼────────┤
│1   │94年12月5 │高雄縣大社│佯向辛○○購│案經被害人報案後│
│　　│日中午12時│鄉中里村三│物，趁辛○○│，嗣於同年12月12│
│　　│45 分 許。│民路117 號│不注意之際，│日，經警通知被告│
│　　│　　      │「全福超級│徒手竊得櫃檯│到案而查獲。（備│
│　　│　        │中心」。  │抽屜內之現金│註：95年度偵字第│
│　　│　　　　　│　        │新台幣（下同│858 號）        │
│    │　　　　　│　　　　　│）450 元。  │　              │
├──┼─────┼─────┼──────┼────────┤
│2   │94年12月9 │高雄縣大社│佯向甲○○買│嗣於同年12月12日│
│　　│日上午9 時│鄉○○路33│麵，趁甲○○│，經警通知被告到│
│　　│40 分 許。│2 號大社戶│轉身不注意之│案而查獲。（備註│
│　　│　　      │政事務所旁│際，徒手竊得│：95年度偵字第  │
│　　│　        │之麵攤。　│麵攤上之錢桶│1585號）        │
│　　│　　　　　│　        │（內有2,600 │　              │
│    │　　　　　│　　　　　│元之硬幣）。│　              │
│    │　　　　　│          │            │　　　　　　　　│
├──┼─────┼─────┼──────┼────────┤
│3   │94年12月10│高雄縣大社│佯向庚○○購│嗣於同年12月12日│
│　　│日上午9 時│鄉○○路與│買豆漿，趁孫│，經警通知被告到│
│　　│20 分 許。│民生路口之│于晴彎身取豆│案而查獲。（備註│
│　　│　　      │早餐店。  │漿、不注意之│：95年度偵字第  │
│　　│　        │　　　　　│際，徒手竊得│1499 號）       │
│    │　　　　　│          │早餐店內盤子│　              │
│    │　　　　　│          │上之1000元之│　              │
│    │          │          │硬幣。　    │　　　　　　　　│
├──┼─────┼─────┼──────┼────────┤
│4   │94年12月11│高雄縣大社│佯向丑○○購│嗣於同年12月17日│
│　　│日中午12時│鄉○○路與│買春捲，趁曾│，經警通知被告到│
│　　│許。      │金龍路口之│桂枝包春捲不│案而查獲。（備註│
│　　│　　　　　│春捲攤。  │注意之際，徒│：95年度偵字第15│
│　　│　　　　　│　　　　　│手竊得攤子上│44號）          │
│　　│　　　　　│　　　　　│之錢筒（內有│　              │
│    │　　　　　│          │350 元之硬幣│　              │
│    │          │          │）。        │　              │
├──┼─────┼─────┼──────┼────────┤
│5   │94年12月13│高雄縣仁武│佯向癸○○購│嗣於同年12月17日│
│    │日17時20分│鄉仁和村仁│買橘子，趁陳│，經警通知被告到│
│    │許。      │忠路191 號│國明轉身挑選│案而查獲。（備註│
│    │          │「登發國小│橘子、不注意│：95年度偵字第40│
│    │          │前」      │之際，徒手竊│98號，即併案卷）│
│    │          │          │得癸○○所有│                │
│    │          │          │置於車牌號碼│                │
│    │          │          │F7-7492 號自│                │
│    │          │          │用小貨車上之│                │
│    │          │          │零錢盒（內約│                │
│    │          │          │有1,145 元）│                │
│    │          │          │。          │                │
├──┼─────┼─────┼──────┼────────┤
│6   │94年12月15│高雄縣大社│佯向壬○○購│嗣於同年12月17日│
│　　│日16時許。│鄉○○路路│買紅豆餅，趁│，經警通知被告到│
│　　│　　　　　│412 之6 號│壬○○包紅豆│案而查獲。（備註│
│　　│　　　　　│之紅豆攤。│餅不注意之際│：95年度偵字第  │
│　　│　　　　　│　        │，徒手竊得攤│1544 號）       │
│　　│　　　　　│　　　　　│子上之錢桶（│　              │
│    │          │　　　　　│內有500 元之│　              │
│    │          │          │硬幣）。    │　              │
├──┼─────┼─────┼──────┼────────┤
│7   │94年12月17│高雄縣大社│佯向丁○○○│嗣於同年12月17日│
│　　│日上午7 時│鄉○○路與│購買麻糬，趁│上午8 時5 分許，│
│　　│30分許。  │金龍路口之│丁○○○忙於│被告騎乘機車行經│
│　　│　　      │麻糬攤。  │沾花生粉、不│高雄縣大社鄉中華│
│　　│　        │　　　　　│注意之際，徒│路、金龍路口時，│
│　　│　　　　　│　　　　　│手竊得攤子上│因與人發生車禍，│
│    │　　　　　│          │之錢桶（內有│經警到場處理，而│
│    │　　　　　│          │3,000 元之硬│查知上情。（備註│
│    │          │          │幣）。      │：95年度偵字第15│
│    │          │          │            │45號）          │
├──┼─────┼─────┼──────┼────────┤
│8   │94年12月20│高雄市楠梓│以自備之鑰匙│嗣於同年12月21日│
│　　│日16時許。│區○○○路│2 支，竊得林│，經警通知被告到│
│　　│　　　　　│95弄10號前│秀惠所有車牌│案而查獲。（備註│
│　　│　　　　　│。　　　  │號碼WDQ-541 │：95年度偵字第  │
│　　│　　　　　│　　　　　│號之輕機車（│798 號）　　    │
│    │          │          │價值約5,000 │　              │
│    │          │          │元）。      │                │
├──┼─────┼─────┼──────┼────────┤
│9   │94年12月21│高雄市楠梓│佯向己○○購│同上            │
│　　│日18時許。│區○○路51│買紅豆餅，趁│　　　　        │
│　　│　　　　　│號前之紅豆│己○○不注意│　　　　　　　　│
│　　│　　　　　│餅攤。    │之際，徒手竊│　　　　　　　　│
│　　│　　　　　│　        │得攤子上之零│                │
│　　│　　　　　│　　　　　│錢盒（內有70│                │
│    │          │　　　　　│5元 之硬幣）│                │
│    │          │　　　　　│。          │                │
├──┼─────┼─────┼──────┼────────┤
│10  │95年1月5日│高雄縣大社│趁乙○○○機│嗣於95年1 月5日 │
│　　│18時許。　│鄉○○路62│車鑰匙未拔下│19時30分許，在高│
│　　│　　　　　│巷88之2號 │之際，徒手竊│雄縣大社鄉○○路│
│　　│　　　　　│前。　　  │得其所有車牌│63號查獲。（備註│
│　　│　　　　　│　　　　　│號碼OWV-631 │：95年度偵字第24│
│　　│　　　　　│　　　　　│號輕機車（價│52號）　　　    │
│    │          │          │值約2 萬元）│　　            │
│    │          │          │。          │                │
└──┴─────┴─────┴──────┴────────┘
